Minutes et répertoires du notaire Jean MURET, 30 juillet 1585 - 7 octobre 1614 (étude XXXIV)
Archives nationales
- Minutes de Jean MURET, 30 juillet 1585 - 7 octobre 1614; MC/ET/XXXIV/1 - MC/ET/XXXIV/27
  - Minutes. 1608, MC/ET/XXXIV/16; registre
    - Contrat de mariage entre Daniel Hatenville, accousteur de draps de soie r. Saint-Martin paroisse Saint-Médéric 28, fils de Ja. H. tisserand en toiles au parc d'Austoc près le Havre de Grace en Normandie, avec Marie Chevalier, 26 ans, au service de Richard Chocut marchand b de P. r. de Grenelle
      contrat de mariage; Hatenville, Daniel; Chevalier, Marie; Chocut, Richard; tisserand; menuisier
    - LETTRE de CHANGE § Protestation portant refus d'une LETTRE de CHANGE, 26 juin 1608; MC/ET/XXXIV/16; fol. IX/XX/XVII
      protêt
    - Contrat de mariage entre François Aubrespin, menuisier r. aux Ours paroisse Saint-Leu Saint-Gilles 29 ans, fils d'Antoine Aubrespin, marchand hôtelier à Carpentras avec Marguerite Delabarre, veuve de Jehan Denamur, maître menuisier rue Montmartre paroisse Saint-Eustache, Signature de Adrien de Hanssy, maître menuisier, ami, 29 juin 1608; MC/ET/XXXIV/16; fol. II/C/I
      contrat de mariage; Aubrespin, Antoine; Aubrespin, François; Delabarre, Marguerite; Denamur, Jehan; Hanssy,Adrien de; hôtelier; menuisier
    - FOIRE Saint-Germain (enclos de la) § Vente par Guillaume VANDER HOFSTADT marchand flamand à Saint-Denis en France à Nicolas de COCQUIEL marchand bourgeois de Paris de 2 loges contiguës l'une à l'autre situées dans la halle couverte de la foire Saint-Germain en la rue de la lingerie du coté du gros mur. Cette vente faite pour demeurer quitte de 1200 £. qui lui sont dues, 2 juillet 1608; MC/ET/XXXIV/16; fol. II/C/XI
    - Contrat de mariage entre Robert Parthuiset, Archer de la maréchaussée de Fr. et Georgette Lebreston, majeure servante de Louis Bouldue, marchand épicier, fille de Mathurin LE B. domestique du Sr de TARTIGNY au Perche, 3 juillet 1608; MC/ET/XXXIV/16; fol. II/C/XVI
      contrat de mariage; Parthuiset, Robert; Lebreston, Georgette; Bouldue, Louis; commerçant
    - Contrat de mariage entre Charles FLAMAND fils de Louis F. marchand laboureur à Jouy le Comte près L'Isle-Adam, avec Simonne Huron, 35 ans, fille de Pierre H. vigneron à Brenouville; Mariage de régularisation à la suite d'un procès en raison du dépôt de l'un des 2 enfants nés avant le mge, chez Loys F., 12 juillet 1608; MC/ET/XXXIV/16; fol. II/C/XXVI
      contrat de mariage; L'Isle-Adam (Val-d'Oise); Flamand, Charles; Huron, Simonne
    - QUAI de la SEINE devant Chaillot § Consentement relatif à la construction d'un botardeau le long du QUAI de la SEINE, 19 juillet 1608; MC/ET/XXXIV/16; fol. II/C/XXXI
      botardeau
      ratification; Chaillot (hameau)
    - Contrat de mariage entre Claude Dizy, peintre à Saint-Marcel lez-Paris, majeur, fils de Loys Dizy, valet de garde robe du duc d'Alençon avec Marguerite Villot, ingénieur, fille de Nicaise Villot, Cal. à Sailly près Meulan., 5 août 1608; MC/ET/XXXIV/16; fol. II/C/XLIX
      contrat de mariage; Dizy, Loys; Dizy, Claude; Villot, Nicaise Villot, Marguerite; ingénieur
    - Bail durant 3 ans par Guillaume Langeolle, maître peintre rue de la Grande-Truanderie enseigne de l'Ecu de Savoie, à Jean Carrier, maître fondeur en terre et sable demeurant s/ les piliers des Halles paroisse Saint-Eustache, de divers dépendances de sa maison moy. 108 L. par an, 5 août 1608; MC/ET/XXXIV/16; fol. II/C/L
      bail; Langeolle, Guillaume; Carrier, Jean; peintre; fondeur
    - Contrat de mariage entre Étienne Fontaine, fils de Allard Fontaine, maître jardinier maraîcher et Fleurye Fontaine, sa 1 femme avec Martine Grisy, fille de Claude Grisy, maître jardinier maraîcher r. Saint-Denis paroisse Saint-Laurent, 25 août 1608; MC/ET/XXXIV/16; fol. II/C/LXXI
      contrat de mariage; Fontaine, Étienne; Fontaine, Allard; Fontaine, Fleurye; Grisy, Martine; Grisy, Claude; jardinier; maraîcher
    - PAIRRÉ (Philbert) cordonnier r. de l'Arbre sec Contrat de mariage entre Philbert Pairré, fils de Claude Pairré, cordonnier à Saint-Jean-du-Lasne près Dijon avec Suzanne Du Rozay, veuve de Cardin Leclerc, maître cordonnier r. Saint-Denis paroisse Saint-Leu Saint-Gilles, 28 août 1608; MC/ET/XXXIV/16; fol. II/C/LXXIII/v/°
      contrat de mariage; Pairré, Philbert; Pairré, Claude; Du Rozay, Suzanne; Leclerc, Cardin; cordonnier; cordonnier
    - LANGLOIS (Denis) maître imprimeur et libraire § Mise en apprentissage chez Denis LANGLOIS de François Du Barry, 15 ans, pour une durée de 6 années - Pas de frais d'apprent., 31 août 1608; MC/ET/XXXIV/16; fol. II/C/LXXVIII
      contrat d'apprentissage; Langlois, Denis; Du Barry, François; imprimeur
    - Testament de Denise Royer, veuve en premières noces de Guillaume Quauquelin, fils et ami de marchands de laine - de Didier Hersaint, 11 septembre 1608; MC/ET/XXXIV/16; fol. II/C/IIII/XX/XI
      testament; Royer, Denise; Hersaint, Didier; commerçant
    - SCULPTEUR (apprentissage de) § Mise en apprentissage durant 5 ans par Josse Massieu, marchand de bois r. du pt lieu paroisse Saint-Sauveur, de Marc M. son fils, 14 ans, chez Thomas Boudin, maître sculpteur moy. 100 £. et une corde de bois à brûler, 23 octobre 1608; MC/ET/XXXIV/16; fol. III/C/XXVII
      contrat d'apprentissage; Massieu, Josse; Boudin, Thomas; sculpteur; commerçant
    - CORSET (Robert) compagnon charpentier majeur r. de la Truanderie paroisse Saint-Eustache, § mariage de. .. fils de Michel C. charpentier au bourg de Vigny avec Marguerite Deshayes, Marguerite Deshayes, veuve de Joseph Guiblet, facteur de marchands poulailler r. Montorgueil paroisse Saint-Sauveur, 9 novembre 1608; MC/ET/XXXIV/16; fol. III/C/LII/v°/
      contrat de mariage; Corset, Robert; Corset, Michel; Deshayes, Marguerite: Guiblet, Joseph; charpentier; commerçant; volailler
    - MARCADE (Guillaume) maçon r. Beaurepaire paroisse Saint-Sauveur § Apprentissage chez .., 16 novembre 1608; MC/ET/XXXIV/16; fol. III/C/LXI
      contrat d'apprentissage; Marcade, Guillaume; maçon
    - THUMERY (Jean) maître menuisier r. Pastourelle paroisse Saint-N. des Ch. § Mise en service de Jehan Camuset, maître tourneur en bois r. des 5 Diamants durant 1 an chez. .. moy. 90 Lts, 1er décembre 1608; MC/ET/XXXIV/16; fol. III/C/IIII/XX/XI
      contrat de travail; Thumery, Jean; Camuset, Jehan; menuisier; tourneur
    - BOUDIN (Guillaume) maître tailleur d'Antiques § mariage de. .. avec Geneviève JOUVIN Vve d'Étienne PERROTEL tanneur à Yvoy le Chaussée. Parmi les témoins du mariage figurent entre autres Thomas B. maître sculpteur, son fils, 6 décembre 1608; MC/ET/XXXIV/16; fol. III/C/IIII/XX/XII
      contrat de mariage; Boudin, Guillaume
    - BOUDIN (Guillaume) Tailleur d'Antiques r. Montorgueil paroisse Saint-Eustache, § Déclaration par laquelle. .. reconnaît que Thomas BOUDIN maître Sculpteur - Jacques B. Sculpteur et autres, ts enfants et héritiers dud. Guillaume B. et Cath. GREVIN jadis sa femme soient remboursé de 302 £. 10 s. qui lui étaient dus. .., 6 décembre 1608; MC/ET/XXXIV/16; fol. III/C/IIII/XX/X
      déclaration; Boudin, Guillaume
    - HOUZILAU (Nicolas) frippier; r. de la Tonnelerie paroisse Saint-Eustache, Contrat de mariage entre Nicolas HOUZILAU fils d'Aubin H. marchand frippier bourgeois de Paris et de Madeleine SAUVAGE jadis sa deuxième femme avec Geneviève BONNERY fille de Spire B. marchand frippier bourgeois de Paris r. de la Tonnelerie m paroisse et Geneviève DELAHAYE son ép., 8 décembre 1608; MC/ET/XXXIV/16; fol. III/C/IIII/XX/XIIII
      contrat de mariage; Houzilau, Nicolas
  - Minutes. 1609, MC/ET/XXXIV/17; registre
    - QUESSART (Laurent) Secret. du C/te/ de Guison logé r. du Boullois paroisse Saint-Eustache, majeur Contrat de mariage entre Laurent Quessart, fils de Noël Quessart notaire à Torcy en Champagne avec Charlotte Le Normant, fille de Loys Le Normant, secrétaire de la Reine Marguerite et Catherine Metezeau, sa femme, 22 mars 1608; MC/ET/XXXIV/17; fol. VI/XX/V
      contrat de mariage; Quessart, Laurent; Quessart, Noël; Le Normant, Loys; Le Normant, Charlotte; Metezeau, Catherine; notaire
    - BATARD (Michel) ouvrier en marbre r. Beau repaire paroisse Saint-Sauveur § Rai/on/ par. .. et ces sœurs d'une bail de maison, 5 janvier 1609; MC/ET/XXXIV/17; fol. I
      bail; Batard, Michel
    - CAILLIER (André) maître tissutier rubannier sur la terre de l'abb. Sainte-Geneviève demeurant gde rue Mouffetard à Saint-Marcel Contrat de mariage entre André CAILLIER fils de Charles C. vigneron à Jouy la Fontaine paroisse de Jouy le Montier avec Jehanne MERCIER, majeure servante rue du Cygne chez Pierre M. son frère, 10 janvier 1609; MC/ET/XXXIV/17; fol. XXII
      contrat de mariage; Caillier, André
    - BAILLART (Jehan) cordonnier rue et paroisse Saint-Sauveur Contrat de mariage entre Jehan BAILLART fils de Jeh. B. laboureur à Nouart près Beaumont en Argonne avec Barbe MARANGÉ, majeure, fille de Nicolas M., menuisier à Saint-Florentin en Champagne, 10 janvier 1609; MC/ET/XXXIV/17; fol. XIX
      contrat de mariage; Baillart, Jean
    - SEZOURGE (Laurent) charpentier demeurant à Fresne lez Rungis § mariage de. .. avec Marie MAMY servante rue Quiquetonne de Ja. REVERAND marchand b de P., veuve de Jh. BOUCHET vigneron à Soisy Malherbes, 11 janvier 1609; MC/ET/XXXIV/17; fol. XXXII/V°/
      contrat de mariage; Sezourge, Laurent
    - LE LOUP (Mathurin) Tissutier rubannier paroisse Saint-Eustache, Contrat de mariage entre Mathurin LE LOUP fils de Ja. L. boucher et Tavernier avec Perette VINCELOT fille de Guillaume V. maître vannier quincailler., 18 janvier 1609; MC/ET/XXXIV/17; fol. XXXIIII
      contrat de mariage; Le Loup, Mathurin
    - GASTIN (Pierre) marchand tavernier à Bagneux Contrat de mariage entre Pierre GASTIN avec Anne DELIVERTY veuve de Simon TUFFIER marchand hôtelier à Bg le Reine à l'enseigne de l'image Saint-Martin, 9 février 1609; MC/ET/XXXIV/17; fol. LXVI
      contrat de mariage; Gastin, Pierre
    - BOITEL (Anne) épouse de Charles de SAINT GERMAINT marchand drapier épicier demeurant grande rue des boucheries à Saint-Germain-des-Prés paroisse Saint-Sulpice § Testament, 10 février 1609; MC/ET/XXXIV/17; fol. LXIX
      testament; Boitel, Anne
    - HUART (Nicolas) tailleur de pierre r. des Gravilliers paroisse Saint-Nicolas-des-Champs§ mariage de. .. fils de Jeh. M. laboureur à Hersy près Mezière / Meuse avec Marie PARY majeure r. et paroisse Saint-Sauveur, fille de Regnault P maçon à la Francheville près Mezière, 15 mars 1609; MC/ET/XXXIV/17; fol. VI/XX/
      contrat de mariage; Huart, Nicolas
    - EGMONT (Amorat comte d') logé à Saint-Germain-des-Prés § Obligation à 2 détailleurs de poisson de mer de 1200 £. pour fourniture de marchandises qu'il lui ont faite durant le dernier Carême, 24 mars 1609; MC/ET/XXXIV/17; fol. VI/XX/IX
      obligation; Egmont, Amorat comte d'
    - TARANE (Marie de) veuve de François de MAILLY conseiller au Parlement r. Mauconseil paroisse Saint-Eustache, § Testament, 6 avril 1609; MC/ET/XXXIV/17; fol. VII/XX/XIII
      testament; Tarane, Marie de
    - BILLY (Geneviève de) veuve de Pierre GARRAULT première noce de Loys COUPPE des 2 marchands bourgeois de Paris; rue Saint-Denis au coin de la rue des Prêcheurs § Testament de Geneviève de BILLY, 11 avril 1609; MC/ET/XXXIV/17; fol. VIII/XX/II
      testament; Billy, Geneviève de
    - GUYOT (Adrian) maître maçon r. de la Tannerie paroisse Saint-Gervais § Mise en apprentissage durant 3 ans chez. .. de Pasquier PELLETIER, 14 ans fils de Pierre P. maçon r. des Vx Augustins Pas de frais d'apprentis., 21 avril 1609; MC/ET/XXXIV/17; fol. VIII/XX/X
      contrat d'apprentissage; Guyot, Adrian
    - DELARUE (Denis) maître jardinier maraîcher fg Montmartre paroisse Saint-Eustache, Contrat de mariage entre Denis DELARUE avec Marie DELACHAUSSÉE, majeure fille de Jean D. laboureur à Triangle près Neuilly Saint-Front en Tardenois, 23 avril 1609; MC/ET/XXXIV/17; fol. VXI/XX/XI
      contrat de mariage; Delarue, Denis
    - PONT de BRINOY L'ARCHEVEQUE § Pasquier HEUTTE tailleur de Pierre r. de Seine promet à Ourson PARMENTIER millon r. Saint-Sauveur de faire les travaux de Pierre de taille à la réfection du pont de PONT de BRINOY L'ARCHEVEQUE moy. 12 sols partoise, 5 mai 1609; MC/ET/XXXIV/17; fol. IX/XX/IIII
    - PENSION § Déclaration par Pierre LHOSTE marchand de vins r. des Petits-Champs et Charlotte LEMESLE sa femme reconnaissent qu'en leur requête Jh. LHOSTE, leur neveu, maître cordonnier au fg Saint-Martin leur a délaissé Perrette L. sa fille, âgée de 9 ans; PENSION mariage ou entrer en religion à la charge de la faire instruire nourrir, vêtir, sans demander aucun argent aud. Jh. LHOSTE, son père, 14 mai 1609; MC/ET/XXXIV/17; fol. IX/XX/
      contrat de mariage; déclaration
    - VITRIER (apprentissage de) § Mise en apprentissage durant 4 ans par Cath. IMBERT, veuve de Michel GARNIER, fossoyeur de l'égl. Saint-Paul, de Philippe G., son fils, 15 ans, chez Simon CHESNART, maître vitrier, moy. 50 Lts, 15 mai 1609; MC/ET/XXXIV/17; fol. IX/XX/XIX
      contrat d'apprentissage; Imbert, Catherine; Garnier, Michel; Garnier, Philippe; Chesnart, Simon
    - HEBERT (Julien) Valet de Chambre de l'amb. de Venise majeur Contrat de mariage entre Julien HEBERT fils de Guy H. avocat au siège présidial de Cotentin en Normandie avec Anne SICOT veuve de Pierre ROYER jardinier du Roi aux Tuileries, 18 mai 1609; MC/ET/XXXIV/17; fol. II/C/IIII
      contrat de mariage; Hebert, Julien
    - DEHERY (Simon) jardinier Au fg Saint-Honoré Contrat de mariage entre Simon DEHERY fils de Jh. D. maître jardinier au fg Saint-Honoré avec Marie THOBIE fille de Pierre T. tailleur d'habits à la Tolle près Compiègne, 8 juin 1609; MC/ET/XXXIV/17; fol. II/C/XXIIII
      contrat de mariage; Dehery, Simon
    - PONT NEUF § Marché de fourniture de divers outils nécessaires à la ferrure du. .., 10 juin 1609; MC/ET/XXXIV/17; fol. II/C/XXVI
    - CAPRY (Jacques) marchand de vins faubourg Saint-Denis paroisse Saint-Laurent Contrat de mariage entre Jacques CAPRY fils de Michel C. marchand boulanger avec Marie LANGEVIN fille de Geoffroy l. de tailleur de poisson de mer es Halles rue Montorgueil paroisse Saint-Sauveur, 11 juin 1609; MC/ET/XXXIV/17; fol. II/C/XXVII
      contrat de mariage; Capry, Jacques
    - LEFEVRE (Nicolas) aide maçon r. Guerin Boisseau paroisse Saint-Nicolas-des-Champs§ mariage de... fils de Jh. L. laboureur en la paroisse de Centillier près Avranche en Normandie avec Huguelle COLLIN fille de Antoine C. C/on/ rôtisseur, 28 juin 1609; MC/ET/XXXIV/17; fol. II/C/XLVII
      contrat de mariage; Lefèvre, Nicolas
    - LAULNE (François de) Contrôleur au bureau gen/l/ des Traites foraines en Normandie majeur r. de la Truanderie paroisse Saint-Eustache, Contrat de mariage entre François de LAULNE fils de Jh. de L. marchand G. de P. avec Madeleine COSSART fille de Jh. COSSART marchand drapier bourgeois de Paris r. C/ss/ d'Artois paroisse Saint-Eustache, 2 juillet 1609; MC/ET/XXXIV/17; fol. II/C/LIIII
      contrat de mariage; Laulne, François de
    - DUTHEIL (Baptiste) majeur cocher du comte de Tresine r. des Bourdonnais paroisse Saint-G. l'Aux. Contrat de mariage entre Baptiste DUTHEIL fils de Michel D. lab. au Comté de Vire en Normandie avec Marie CORNILLE veuve de Simon JULIENNE porteur de grains es Halles, 5 juillet 1609; MC/ET/XXXIV/17; fol. II/C/LIX
      contrat de mariage; Dutheil, Baptiste
    - BEAUCHESNE (Pierre) maître passementier boutonnier rue Saint-Denis paroisse Saint-Laurent Contrat de mariage entre Pierre BEAUCHESNE avec Martine BERTHAULT veuve de Jehan CALLENDRE maître chanon demeurant sous les piliers des Halles en la maison de Jh. GUILLEMOT son beau frère marchand bourgeois de Paris., 7 juillet 1609; MC/ET/XXXIV/17; fol. II/C/LXXIII
      contrat de mariage; Beauchesne, Pierre
    - FRUITS (Marché de) § Vente de 100 septiers de noix moy. 210 L., 10 juillet 1609; MC/ET/XXXIV/17; fol. II/C/LXXVIII
      acte de vente; Fruits, Marché de
    - COLLIN (André) maître pâtissier rue de Seine à Saint-Germain-des-Prés Contrat de mariage entre André COLLIN fils de Jeh. C. boulanger au faubourg Saint-Honoré avec Anne BOURLETTE, majeure, servante rue de la Comtesse d'Artois au service de Jh. PRON pourvoyeur de Monseigneur le Connétable Marguerite dernière fille de Robert B. Boulanger de Monseigneur le Connétable, 16 juillet 1609; MC/ET/XXXIV/17; fol. II/C/IIII/XX/V
      contrat de mariage; Collin, André
    - BANDIN (Pierre) laboureur à Saint-Lazare Contrat de mariage entre Pierre BANDIN fils de Thomas B. laboureur audit lieu avec Barbe DUPONT fille de Jeh. D. maître jardinier maraîcher à Saint-Laurent lez P., 25 juillet 1609; MC/ET/XXXIV/17; fol. III/C/I
      contrat de mariage; Bandin, Pierre
    - BODO (Philippe) maître menuisier r. Montmartre paroisse Saint-Eustache, § Apprentissage chez. .., 10 août 1609; MC/ET/XXXIV/17; fol. III/C/XXV
      contrat d'apprentissage; Bodo, Philippe
    - PIERRE (Nicolas) maître maçon rue Saint-Sauveur Contrat de mariage entre .. avec Marie SAUVAGE fille de François S. r. Saint-Sauveur, 16 août 1609; MC/ET/XXXIV/17; fol. III/C/XVIII
      contrat de mariage; Pierre, Nicolas
    - PAONS (Marchés de) § Vente de 6 paons blancs savoir 1 male et 5 femelles âgés de 3 ans pour mariage le Connetables moy. 66 £ts, 18 août 1609; MC/ET/XXXIV/17; fol. III/C/XXVIII
      Paons
      acte de vente; marché; Paons, Marchés de
    - TROUVÉ (Pierre) Procureur en Pt § Marché de maçonnerie pour sa maison r. des Prouvères où il demeure marché de charpenterie le 19 août, 18 août 1609; MC/ET/XXXIV/17; fol. III/C/XXXIII; fol. III/C/XXXVIII
      marché; Trouvé, Pierre
    - MENIGUET (Nicolas) maître tailleur d'habits r. Saint-Honoré paroisse Saint-Eustache, Contrat de mariage entre Nicolas MENIGUET avec André MAUGUIN veuve de Gilles BONNET maître savetier demeurant s/ les piliers des Halles, 26 août 1609; MC/ET/XXXIV/17; fol. III/C/XLIIII
      contrat de mariage; Meniguet, Nicolas
    - BETOURNÉ (Barbe) veuve de Charles MUSNIER marchand de vins M. Montorgueil en la maison des Vieilles Juves § Testament, 28 août 1609; MC/ET/XXXIV/17; fol. III/C/XLVII
      testament; Betourné, Barbe
    - LE GUEDOIS (Gilles) batteur de plâtre demeurant fg Saint-Denis paroisse Saint-Laurent Contrat de mariage entre Gilles LE GUEDOIS fils de Olivier LE G. laboureur au diocèse de Bayeux avec Jeanne ARNON fille de Jh. A. gagne denier r. de la Pte Truanderie paroisse Saint-Eustache, 13 septembre 1609; MC/ET/XXXIV/17; fol. III/C/LXII
      contrat de mariage; Le Guedois, Gilles
    - LEGRAND (Guillemette) veuve d'Antoine LE DOUET maître paveur r. de Lingerie paroisse Saint-Eustache, enseigne de 'l'image de la Véronique' § Testament, 16 septembre 1609; MC/ET/XXXIV/17; fol. III/C/LXVI
      testament; Legrand, Guillemette
    - HAMELIN (Perrette) veuve de Jh. COSSART marchand drappier r. C/ss/ d'Artois § Testament, 29 septembre 1609; MC/ET/XXXIV/17; fol. III/C/IIII/XX/II
      testament; Hamelin, Perrette
    - HUGON (Savinien) cuisinier r. du battoir fg Saint-Victor paroisse Saint-Médard Contrat de mariage entre Savinien HUGON fils d'Étienne H. maître pécheur à engins avec Marie DEMARTEL, majeure fille de Jh. D. marchand de vins, r. du figuier paroisse Saint-Paul, 11 octobre 1609; MC/ET/XXXIV/17; fol. III/C/IIII/XX/XIIII/V°/
      contrat de mariage; Hugon, Savinien
    - SURMAYE (Isaac) gagne denier s/ les piliers des Halles majeur Contrat de mariage entre Isaac SURMAYE fils de Ja. S. Charpentier à Compiègne avec, 16 octobre 1609; MC/ET/XXXIV/17; fol. III/C/IIII/XX/XIX
      Surmaye, Isaac
    - PACALON (André) maître peintre r. et paroisse Saint-G. l'Aux. § Procuration par... et Marie GRUYER sa femme à Florent BEMON dit CAILLÉ maître peintre à Lyon pour vendre divers biens lui appartenant comme héritier pour 1/3 de Martin P. son père, tanneur à Lyon, 20 octobre 1609; MC/ET/XXXIV/17; fol. IIII/C/VI
      procuration; Pacalon, André
    - DESMONS (Jehan) marchand frippier r. de la Tonnellerie paroisse Saint-Eust Contrat de mariage entre Jehan DESMONS fils de Pierre D. marchand frippier avec Marie TYOT majeur, fille de Thomas T. maître tondeur de draps, 20 octobre 1609; MC/ET/XXXIV/17; fol. III/C/VII
      contrat de mariage; Desmons, Jehan
    - VERSONGNE (Noël de) laboureur à Reuilly lez Paris § Echange entre Noël de VERSONGNE Étienne tte BAUDIN son ep. et Pierre BAUDIN, son beau frère maître jardinier maraicher aux Percherons, 3 novembre 1609; MC/ET/XXXIV/17; fol. IIII/C/XIII
      échange; Versongne, Noël de
    - CRESSON (René) maître potier d'étain majeur demeurant s/ les piliers des Halles § Testament, 4 novembre 1609; MC/ET/XXXIV/17; fol. IIII/C/XV
      testament; Cresson, René
    - METEZEAU (Jean) Secrétaire de feue Madame Soeur du R. § Quittance à Jean METEZEAU de 1000 £. qui lui est due pour paiement des dettes de lad. dame suivant sentence du 3-10 dernier, 10 novembre 1609; MC/ET/XXXIV/17; fol. IIII/C/XXVI
      quittance; Metezeau, Jean
    - NOBLET (Perceval) maître maçon r. des Rosiers § Marche pour une maison rue des Petits-Champs, 13 novembre 1609; MC/ET/XXXIV/17; fol. IIII/C/XXIX
      marché; Noblet, Perceval
    - Contrat de mariage entre Claude Huart, notaire au Châtelet, demeurant rue Saint-Martin, paroisse Saint-Nicolas-des-Champs, fils de feu Pierre Huart, procureur au Châtelet, et Renée Chapellain, fille de feu Jean Chapellain, notaire au Châtelet, et de défunte Agnès Croquoison. Parmi les témoins: Pierre Huart, notaire au Châtelet, frère du futur, François de Bragelongne, commis au greffe de la chambre des comptes, beau-frère à cause de Catherine Huart, sa femme, Jean Chapellain, frère de la future, Claude Levasseur, notaire, beau-frère à cause de Guicharde Chapellain, sa femme, Charles Canto, procureur au Châtelet, beau-frère à cause d'Isabelle Chapellain, sa femme, Sébastien Chapellain, notaire, oncle paternel, Marguerite Lepeulx, veuve de feu Jacques Chapellain, notaire, grand-tante, Nicolas Leboucher, notaire, cousin germain maternel, Jacques de Saint-Vaast, notaire, cousin paternel à cause de Madeleine Chapellain, sa femme., 15 novembre 1609; MC/ET/XXXIV/17; fol.0132
      contrat de mariage; Saint-Martin (rue); Bragelongne, François de; Canto, Charles; Chapelain, Sébastien; Chapellain, Guicharde; Chapellain, Isabelle; Chapellain, Jacques; Chapellain, Jean; Chapellain, Madeleine; Chapellain, Renée; Croquoison, Agnès; Huart, Catherine; Huart, Claude; Huart, Pierre I; Huart, Pierre II; Leboucher, Nicolas; Lepeulx, Marguerite; Levasseur, Claude; Saint-Vaast, Jacques de; greffier; notaire; procureur de justice (Ancien Régime)
    - ARMES § Marché de gravures de 50 paires d'ARMES complets destinées à la compagnie des chevaux légers du duc d'Orléans sous la conduite du comte de moyennant 81 L. par paire, 5 décembre 1609; MC/ET/XXXIV/17; fol. IIII/C/LVIII
      marché; Saint-Aignon, (comte de)
    - Testament de Geneviève de Billy, veuve seconde noce Pierre Garrault, 1er ' Loys COUPPE; marchands bourgeois de Paris; rue Saint-Denis §, 13 décembre 1609; MC/ET/XXXIV/17; fol. IIII/C/LXVII
      testament; Billy, Geneviève de; Garrault, Pierre
    - Contrat de mariage entre François Clabault, boulanger de gros pain demeurant faubourg Saint-Honoré fils de Martin Clabault, boulanger audit faubourg, et Marie Vaudichon, au service de Marc Vaudichon, maître boulanger, son oncle, fille de Olivier Vaudichon, tailleur de pierre à Vernommel, faubourg de Vernonliers, 20 décembre 1609; MC/ET/XXXIV/17; fol. IIII/C/IIII/XX/I
      contrat de mariage; Clabault, François; Clabault, Martin; Vaudichon, Marie; Vaudichon, Marc; Vaudichon, Olivier; boulanger; tailleur de pierre
    - THEVENEL (Étienne ) marchand maître tapissier contre pointier b de P. § Mise en apprentissage durant 8 ans chez. .. de René Dubié, 15 ans, fils de Guy Dubié, marchand de toile à Loval, par Jehanne Cothereau, son aïeule, veuve de Regne (sic) Regnard, marchand de toile à Laval, 24 décembre 1609; MC/ET/XXXIV/17; fol. IIII/C/IIII/XX/IX